【裁判字號】    93,訴,676
【裁判日期】    950511
【裁判案由】    土地所有權移轉登記
【裁判全文】
臺灣新竹地方法院民事判決               93年度訴字第676號
原      告  辰○○
訴訟代理人  范光柱律師
被      告  丁○○
            丑○○
            乙○○
            甲○○
            卯○○○
                        號
兼前列五人
共同訴訟代  子○○
理人
被      告  寅○○
被      告  壬○○
上  一  人
訴訟代理人  李林盛律師
            王彩又律師
            李明仙律師
            巳○○
被      告  癸○○○林正一之.
            戊○○林正一之承.
                        號4樓.
            庚○○林正一之承.
                        號4樓.
被      告  己○○林正一之承.
                        155.
兼前列四人
共同訴訟代  辛○○林正一之承.
理人
被      告  丙○○林正一之承.
上列當事人間土地所有權移轉登記事件，本院於民國95年4月27
日言詞辯論終結，判決如下：
    主      文
原告之訴駁回。
訴訟費用由原告負擔。
    事實及理由
甲、程序方面：
    本件被告林正一於起訴後之民國（下同）94年1月3日死亡，
    繼承人為其配偶癸○○○、子女辛○○、戊○○、庚○○、
    己○○、丙○○，原告聲明由上開繼承人承受訴訟，核無不
    合，先予敘明。
二、被告寅○○、癸○○○、辛○○、戊○○、庚○○、己○○
    、丙○○等人，未於最後言詞辯論期日到場，爰依原告之聲
    請由其一造辯論而為判決。
三、又訴訟標的，對於共同訴訟之各人，必須合一確定者，共同
    訴訟人中一人之行為有利益於共同訴訟人者，其效力及於全
    體；不利益者，對於全體不生效力。民事訴訟法第56條第1
    項第1款設有規定。本件為訴訟標的之系爭土地，係因繼承
    而登記為全體被告公同共有，且原告係本於買賣之法律關係
    ，訴請全體被告移轉登記系爭土地之所有權，自屬對全體被
    告應合一確定之固有必要共同訴訟。從而，被告子○○、丁○○、甲○○、乙○○、卯○○○、丑○○等人雖在本件言
    詞辯論期日對原告主張之訴訟標的法律關係為認諾之表示，
    然該認諾之表示應認不利益於共同訴訟之各人（參見民事訴
    訟法第384條），依前開法條規定，對共同訴訟人之全體即
    被告等不生效力。
乙、實體方面：
一、原告主張：
（一）緣坐落新竹縣竹北市○○段393地號、地目建、面積3,034
      平方公尺土地原為被告丁○○、子○○、丑○○、乙○○
      、甲○○、寅○○、卯○○○、壬○○及訴外人林正一（
      於94年1月3日死亡，由被告癸○○○、辛○○、戊○○、
      庚○○、己○○、丙○○承受訴訟）之被繼承人林雲勝所
      有，林雲勝於84年10月14日死亡，上開繼承人等於86年1
      月22日簽訂繼承協議書及土地分管圖，約定就被繼承人林
      雲勝所有遺產為分割，俾據以辦理繼承登記，惟嗣被告等
      人未依約辦理，並於87年4月15日辦理登記為被告等人公
      同共有。
（二）86年1月6日，被告等人由子○○出面與原告訂立不動產買
      賣豫約及定款契約書，將前開台元段393地號內如買賣契
      約書附圖黃色部分面積0.0456公頃及紅色部分0.003334公
      頃土地售予原告。前開契約書對於買賣標的、價金、價款
      、移轉登記期限等均明確約定，且經支付定金及部分價金
      ，自屬本約而非預約。而原告與被告子○○訂約之際，前
      揭土地尚未辦妥繼承登記，故兩造於契約書特以手寫批明
      「此買賣地係由子○○繼承代表出賣與甲方（即原告）之
      事」，足見被告子○○係得林雲勝全體繼承人即被告等之
      同意而代為出賣。依最高法院32年上字第5188號、33年上
      字第5342號判例其買賣有效。
（三）又契約書批明事項另約定「86年1月15日追伸批明關（於
      ）買賣地甲方需先建要用林雲勝已亡繼承人之一切同意蓋
      章由乙方負責理清之事」，被告子○○因此交付被告丁○○、丑○○、乙○○、甲○○、寅○○、卯○○○、壬○○及訴外人林正一等全體繼承人作成之土地使用同意書與
      原告，由原告憑以申請建築執照，建築房屋兩棟，於87年
      間竣工居住使用迄今，與被告等人毗鄰而居相安無事。是
      由前揭契約書之批明事項及訂約後被告等全體出具未附任
      何條件之土地使用權同意書，供原告先行建築房屋占有使
      用系爭土地多年，且毗鄰而居相安無事之事實，亦可證明
      被告子○○有權代表全體被告將系爭土地出賣予原告。而
      系爭土地業於87年4月15日辦妥繼承登記為被告等人公同
      共有，原告自得依法向被告為所有權移轉登記之請求。
（四）原告係向被告承買共有物之特定部分，而分割共有物之請
      求限於各共有人，是以原告如欲取得經被告等同意建築房
      屋且建竣之特定位置之房屋基地即系爭土地，則以先取得
      系爭土地之共有權而請求分割始有可能。查原告向被告購
      買之系爭土地面積計有0.0456公頃及0.003344公，合計
      0.04894公頃，占有系爭393地號0.3034公頃中之10000分
      之1613，是被告有將原告承買之特定位置面積換算為系爭
      393地號應有部分為10000分之1613，並移轉登記予原告之
      義務。
（五）對被告壬○○、癸○○○、辛○○、戊○○、庚○○、己○○、丙○○等人抗辯之陳述：
  １、被告壬○○及林正一之繼承人否認系爭土地分歸被告子○○，且辯稱渠等不知原告買系爭土地蓋屋云云。惟查被告
      壬○○為退休老師，其夫楊潤田曾任新竹縣政府財政局長
      ，均係高級知識份子，而楊潤田於本院87年度重訴字第
      155號，以林正一等包括其妻壬○○等9人為被告，起訴請
      求分割共有物。楊潤田曾呈補充理由狀稱：「被告等早已
      依照協議書之土地分管圖所分管之土地出售或出租第三人
      」，所指分管之土地出售予第三人即係出售與原告。該卷
      並附有本案有關繼承協議書及土地分管圖，同卷第60頁「
      各分管標的物使用現況及照片一覽表」、「照片五、六、
      393（A區域）0.48900，子○○出售予辰○○及林鄧金妹
      」，同卷第63頁有「子○○出售土地供林鄧金妹、辰○○
      興建房屋居住」之相片一幀。且該案共出庭二次，勘驗現
      場一次，被告壬○○均到場，又被告壬○○與楊潤田為夫
      妻，當然對全案知之甚詳，被告林正一亦為該案被告，依
      法有收受訴狀送達權限，當更明瞭原告購地及建屋事。
  ２、原告購買系爭土地當然在於建築房屋，而系爭土地尚未辦
      妥繼承，自需建築用之使用同意書，原告於取得同意書後
      公開的，公然的建築，被告等於建築當時及建竣後原告居
      住已多年並無異言，其所稱印章非其所有云云，自不能因
      其兄弟姐妹之爭執而移禍原告。
  ３、又被告等曾訂立繼承協議書，被告壬○○亦自承簽章之真
      正，而該協議書約明被告壬○○取得竹北市○○段393地
      號0.3034公頃之3034分之151，並現金部分5,000元，並於
      末尾訂明「右協議分割繼承內容係繼承人……壬○○等人
      喜悅各無反悔恐口無憑，特立本協議書」，之後壬○○始
      簽章，是以被告子○○將分得之系爭土地出賣予原告部分
      ，壬○○何以指其為偷偷賣掉？另被告壬○○於85年12月
      30日亦就同地號土地出具「土地使用同意書」，焉能稱不
      知原告購買同一地號土地蓋房屋？
（六）為此聲明：被告應將新竹縣竹北市○○段393地號、地目
      建、面積3,034平方公尺，應有部分萬分之1613移轉登記
      與原告所有。
二、被告壬○○辯稱：
（一）被告壬○○並未授權共同被告子○○出售系爭土地，土地
      使用權同意書上壬○○之簽名非被告壬○○所簽，壬○○
      之印文係屬偽造，原告請求被告壬○○將系爭土地移轉登
      記予原告，依法顯屬無據：
  １、按依原告所提出之「不動產買賣豫約及定款契約書」明載
      「仝立買受豫約字人辰○○簡稱為甲賣渡豫約字人子○○
      簡稱為乙今因甲乙雙方協議所關不動產杜賣予甲取得豫約
      條件列明于左」，簽約人亦明載買受人辰○○、賣渡人子
      ○○。被告壬○○並未授權或委任共同被告子○○出售系
      爭土地，上開「不動產買賣豫約及定款契約書」亦無任何
      有關被告壬○○之授權書或委任書。而上開「不動產買賣
      豫約及定款契約書」係由專業代書徐賡銶所書立，依代書
      之專業，出售公同共有土地必經全體共有人之同意，並由
      全體共有人為出賣人簽立買賣契約書，縱由共有人中一人
      代理，亦必要求其餘共有人出具委任書或授權書，焉有未
      附具任何授權書或委任書，即僅由共有人之一人片面聲稱
      代表全體共有人簽約之理？足證系爭「不動產買賣豫約及
      定款契約書」簽約人僅原告及共同被告子○○二人而已，
      其買賣關係亦僅存在其二人之間，與被告壬○○及其餘被
      告無關。被告壬○○及其餘被告（子○○除外）既非系爭
      買賣契約之當事人，原告依該契約訴請被告壬○○及其餘
      被告移轉系爭土地之應有部分萬分之1613予原告，依法即
      屬無據，為無理由。
  ２、原告雖主張於簽約後，子○○交付被告全體作成之「土地
      使用權同意書」予原告，並由其在系爭土地上建屋居住使
      用，而主張子○○有權代理全體被告將系爭土地出賣予原
      告云云。然查前揭「土地使用權同意書」上壬○○之簽名
      並非被告壬○○所簽，壬○○之印文亦非壬○○所有，係
      屬偽造，迭據被告壬○○陳述在卷。依舉證責任分配之法
      則，應由原告舉證證明該印文（即印章）係屬真正，惟原
      告迄無法舉證以實其說，足證上開「土地使用權同意書」
      係屬偽造，原告以之主張子○○有權代理全體被告將系爭
      土地出賣予原告云云，依法自無足採。況該「土地使用權
      同意書」充其量僅能證明被告等同意原告使用系爭土地，
      無法證明被告壬○○有授權或同意委任子○○出售系爭土
      地予原告，原告據以主張子○○有權代理全體被告將系爭
      土地出賣予原告云云，顯屬無稽，要無可採。
  ３、又系爭土地使用權同意書上壬○○之簽名與印文均係偽造
      外，共同被告辛○○於本院94年10月13日言詞辯論時亦陳
      述稱：「原告所提出土地同意書上面的印章都不是我爸爸
      林正一的印章，也不是林正一簽名的。因為我爸爸林正一
      生前就跟我說，是子○○偷賣土地。」，而前揭「土地使
      用權同意書」上子○○以外之其餘被告之簽名及蓋章係何
      人所為？子○○於本院94年3月24日言詞辯論時，先則陳
      稱：「當時兄弟姊妹的印章都是託在我這裡，同意我出賣
      土地所需的證件，授權由我蓋他們的章。」繼則稱：「原
      本兄弟姊妹的印章是託給大哥林正一保管，因為林正一在
      上班而且身體不好，兄弟姊妹同意我要蓋章找林正一拿，
      印章是林正一拿給我的。」等語，惟本院94年10月13日言
      詞辯論時，林正一之女兒即被告辛○○陳稱：「（問：是
      否知道你父親生前你叔叔、姑姑的印章託你父親保管？）
      沒有這種事情」等語，嗣於94年10月27日言詞辯論時，被
      告子○○竟又改稱：「（問：買賣契約書之後的土地同意
      書是何人所填寫？）我填寫的。我填好之後請他們本人蓋
      章。」云云，其前後陳述不一，互相矛盾，顯係臨訟情虛
      ，隨意杜撰，顯屬不實，不足採信。是前揭土地使用權同
      意書上壬○○之簽名與印文確係遭人偽造，至為明確。
  ４、復按公同共有物之處分及其他權利之行使，除公同關係所
      由規定之法律或契約另有規定外，應得公同共有人全體之
      同意，民法第828條第2項定有明文。又最高法院71年台上
      字第5051號判例謂：「買賣並非處分行為，故公同共有人
      中之一人，未得其他公同共有人之同意，出賣公同共有物
      ，應認為僅對其他公同共有人不生效力。」，系爭原告與
      子○○所簽訂之「不動產買賣豫約及定款契約書」既未經
      全體公同共有人之同意，對其他共有人即不生效力，原告
      持該契約請求被告將系爭土地之應有部分萬分之1613移轉
      登記予原告，依法自屬無據，洵無可採。
（二）本件被告壬○○並未出售系爭土地予原告，亦未授權共同
      被告子○○出售系爭土地予原告，原告請求被告與其餘共
      同被告移轉系爭土地應有部分萬分之1613予伊，依法顯屬
      無據，業如前述外。退萬步言之，依原告之主張，原告與
      共同被告子○○所簽訂「不動產買賣豫約及定款契約書」
      之約定，原告向被告子○○所買受之土地係買賣豫約附圖
      黃色部分，面積456平方公尺及紅色部分10坪之特定部分
      之土地，並非系爭土地之應有部分，原告請求被告將系爭
      土地之應有部分萬分之1613移轉登記予伊，亦不符合債之
      本旨。最高法院75年台上字第404號判例亦謂：「單獨所
      有土地之特定部分買受人，除出賣人有不能將該部分分割
      後移轉登記與買受人之情形外，不得請求出賣人移轉登記
      按該部分計算之土地應有部分，而與原所有人共有該土地
      。」本件依原告之主張，其與子○○間係就特定部分土地
      之買賣，其竟請求與該買賣關係無關之其餘被告移轉系爭
      土地之應有部分予伊，依法要屬無據，委無足採。
（三）又本件被告之被繼承人林雲勝去世後，被告就林雲勝所留
      之遺產（包括系爭393地號土地），曾立有繼承協議書，
      協議分割遺產；另立有土地分管圖。系爭393地號土地，
      約定子○○分得853/3034，並分管取得特定部分之土地。
      依繼承協議書批明載：所關繼承土地，依後開分管之位置
      取得，日後分割登記時，其位置面積不變，其界線依分割
      為準。嗣子○○即將其繼承並分管得系爭土地出售予原告
      ，並偽造壬○○之印章蓋於土地使用權同意書，讓原告興
      建房屋。然查上開繼承協議書批明及土地分管圖，並未經
      林雲勝之全體繼承人蓋章同意，被告子○○等人於與被告
      壬○○之配偶楊潤田間，於本院87年度重訴字第155號分
      割共有物事件中（該案係請求分割竹北市○○段351、351
      之2地號土地），即主張上開分管圖未經全體共有人參與
      協議訂立，不生分管之效力，更不生協議分割之效力（見
      該案卷第76頁至80頁）。該案判決亦認分管圖及按分管圖
      位置分割之批明，均未取得公同共有人全體同意，自難認
      有分割協議存在。因繼承協議書批明及土地分管圖未得林
      雲勝全體繼承人之同意，且繼承人之一卯○○○亦有意見
      ，並向竹北地政事務所提出異議，致無法依繼承協議書及
      土地分管圖辦理遺產分割事宜，被告子○○無法分割取得
      已出售予原告之系爭土地，俾移轉系爭土地所有權予原告
      ，此為本案之由來。
（四）被告壬○○之配偶楊潤田於上開87年度重訴字第155號分
      割共有物事件中，一再表明被告子○○已將分管之393地
      號土地出售予原告，從未表示係被告等授權子○○將系爭
      土地出售予原告。而系爭「不動產買賣豫約及定款契約書
      」之簽約人確僅有原告及子○○二人，買賣價金亦係給付
      予子○○一人，被告壬○○並未取得分文，足證本件買賣
      關係僅存在於原告及子○○間，與其餘被告無關。依債權
      相對性原則，原告訴請與其無任何買賣契約關係之被告壬○○移轉系爭土地予伊，依法顯屬無據，委無可採。
（五）綜上所述，原告提起本件訴訟，依法顯屬無據，為無理由
      。為此聲明：原告之訴駁回。
三、被告丑○○辯稱：被告子○○出賣其分管部分之系爭土地時
    有經其同意，但訂立契約時伊不知情，嗣後子○○賣土地予
    原告伊有拿到1,100,000元現金云云。並聲明：原告之訴駁
    回。
四、被告癸○○○、辛○○、戊○○、庚○○、己○○、丙○○
    等人則以：分管協議書上「林正一」之印章並非真正，渠於
    林正一過世前，曾聽林正一提及被告子○○將共有土地偷偷
    賣給原告等語，資為抗辯。並聲明：原告之訴駁回。
五、被告子○○、丁○○、甲○○、乙○○、卯○○○、丑○○
    對原告之請求為認諾之表示，並稱：
    被告癸○○○、辛○○、戊○○、庚○○、己○○、丙○○
    等人之被繼承人林正一及其餘被告等，於85年12月31日曾就
    被繼承人林雲勝所有遺產訂立繼承協議書及土地分管圖，就
    所繼承之土地、房屋、投資、現金等分割遺產，俾據以辦理
    繼承登記。86年1月6日，被告子○○與原告訂立買賣契約，
    將分得之系爭台元段393地號內如買賣契約書附圖黃色部分
    所示土地出售予原告，又86年1月15日買賣契約追伸批明要
    再購10坪土地及土地使用需蓋章理清之事，係原告因欲興建
    廠房時才發現所購土地因建蔽率不夠，經由被告子○○再次
    邀集全體兄弟姐妹協商同意後，並於86年1月22日重新做成
    土地分管圖，其變更部分亦僅是被告子○○及乙○○二人分
    管部分之增減而已，其他兄弟姐妹之分管土地不變。是被告
    子○○出賣系爭土地時，確有取得其餘共有人同意，被告寅
    ○○亦有拿到買賣價金1,100,000元，及由被告子○○替寅
    ○○繳交五信利息計1百40餘萬元，而系爭土地使用同意書
    ，亦係經被告子○○交由其餘共有人蓋章後交由原告建屋等
    語。
六、得心證之理由
    原告主張坐落新竹縣竹北市○○段393地號土地原為訴外人
    林雲勝所有，林雲勝於84年10月14日死亡，由被告丁○○、
    子○○、丑○○、乙○○、甲○○、寅○○、卯○○○、壬○○及訴外人林正一（即被告癸○○○、辛○○、戊○○、
    庚○○、己○○、丙○○之被繼承人）共同繼承，惟未辦理
    繼承登記，嗣原告於86年1月6日與被告子○○簽訂不動產買
    賣豫約及定款契約書，由子○○代表代表全體繼承人出售前
    揭地號土地號內如買賣契約書附圖黃色部分面積0.0456公頃
    之特定部分土地，同年1月15日加批出售同地號黃色部分上
    方約10坪之紅色部分土地等情，業據提出不動產買賣豫約及
    定款契約書、土地登記謄本等件為證，被告對前揭契約書之
    真正均不爭執，惟被告壬○○、丑○○、癸○○○、辛○○
    、戊○○、庚○○、己○○、丙○○等人則以前開情詞置辯
    ，是本件所應審究者厥為：
  (1)前揭「不動產買賣豫約及定款契約書」簽約當事人為何人？
  (2)被告子○○出賣公同共有之系爭土地，有無經其他公同共有
    人同意，其效力為何？原告依前揭不動產買賣豫約及定款契
    約書，請求移轉系爭土地之應有部分萬分之1613有無理由？
    茲分述如下：
  １、經查系爭不動產買賣豫約及定款契約書固以子○○名義為
      出賣人，惟契約批明事項註記「此買賣地由子○○繼承代
      表出賣與甲方之事」、「86年1月15日追伸批明關（於）
      買賣地甲方需先建要用林雲勝已亡繼承人之一切同意蓋章
      由乙方負責理清之事」等情，業已表明除被告子○○個人
      為出賣人之外，尚有代理其他繼承人與原告訂立本件買賣
      契約之意思，應堪認定。是被告壬○○辯稱前揭契約簽約
      者僅原告及被告子○○二人，與其餘繼承人無關云云，尚
      非可採。
  ２、按無代理權人以代理人之名義所為之法律行為，非經本人
      承認，對於本人不生效，民法第170條固有明文。惟「共
      有土地或建築改良物，其處分、變更及設定地上權、永佃
      權、地役權或典權，應以共有人過半數及其應有部分合計
      過半數之同意行之。但其應有部分合計逾3分之2者，其人
      數不予計算。」、「前四項規定，於公同共有準用之。」
      ，亦為土地法第34條之1第1、5項所明定。上揭規定乃民
      法第819條第2項及第828條第2項「應得共有人全體同意」
      之特別規定，自應優先適用。本件被告子○○雖以林雲勝
      繼承人之代表人身分與原告訂立上開「不動產買賣豫約及
      定款契約書」，惟於訂約時並未提出其餘繼承人之授權書
      或委任書，原告亦不否認與其訂約之相對人僅被告子○○
      一人，則被告子○○究有無經其他公同共有人同意或授權
      即有先究明之必要。查：被告乙○○、甲○○自承被告子
      ○○出售其所分管之系爭台元段393號土地予原告時有經
      渠同意，嗣渠並於土地使用同意書上蓋章等情（卷二第
      175頁），又被告寅○○固否認土地使用同意書上其印文
      之真正，惟亦自承：「（子○○在86年出賣分管的土地有
      無取得你的同意？）他有告訴我說要賣部分的土地，我想
      說賣土地有現金可以拿大家可以分，所以我同意，但是打
      契約書的時候我不知道」、「是，當時我有拿到現金1百
      10萬元」等語（卷二第28頁），足見被告子○○有權代理
      乙○○、甲○○、寅○○三人簽立系爭不動產買賣豫約及
      定款契約書。至被告壬○○雖否認其知悉並授權被告子○○出售系爭土地，被告癸○○○、辛○○、戊○○、庚○○、己○○、丙○○等人亦以渠等曾聽被繼承人林正一生
      前提及被告子○○盜賣系爭土地云云置辯，並均否認土地
      使用同意書「壬○○」、「林正一」印文之真正。然被告
      子○○於本案審理時既提出被告丁○○、丑○○、卯○○○、乙○○、甲○○委託其為本件訴訟代理人之委任狀，
      且被告子○○於本院言詞辯論時亦承認本件買賣契約並表
      示願配合將系爭土地移轉給原告，自對究有無代理權不明
      之被告丁○○、丑○○、卯○○○等人發生效力，而應認
      丁○○、丑○○、卯○○○等已有承認被告子○○與原告
      間所訂立之上開不動產買賣豫約及定款契約書。從而，被
      告壬○○、林正一之繼承人即被告癸○○○、辛○○、戊○○、庚○○、己○○、丙○○等人雖不同意將系爭土地
      出售予原告，並均否認土地使用同意書上印文之真正，惟
      被告等既均係繼承林雲勝系爭土地之公同共有人，揆之上
      開規定，系爭共有土地之處分，既已得共有人過半數及其
      應有部分合計過半數之同意行之，應認被告子○○與原告
      所訂立之買賣契約，亦對他共有人即被告壬○○及林正一
      之繼承人即被告癸○○○、辛○○、戊○○、庚○○、己○○、丙○○等人發生效力。
  ３、末按共同繼承之遺產在分割之前，為各繼承人公同共有，
      而民法第827條第1項基於公同關係而共有一物者，依同條
      第2項之規定，各公同共有人之權利，及於公同共有物之
      全部，故各該共有人並無應有部分存在，通說亦認為公同
      共有人之應有部分係屬潛在者，與分別共有人之應有部分
      為顯在者不同，如繼承人就繼承財產之應繼分，此項潛在
      之應有部分，在公同關係存續期間內，不得自由處分（最
      高法院89年度台再字第81號判決參照）；亦即，公同共有
      係以公同關係之存在為前提，此項公同關係乃共有人間人
      的結合關係，與分別共有在共有人間並無人的結合關係，
      各共有人得隨時處分其應有部分以脫離或消滅該分別共有
      關係者尚有不同。本件系爭土地原係林雲勝所留之遺產，
      雖已於87年4月15日辦理繼承登記，然迄未辦理遺產分割
      ，為兩造所不爭執，並有土地登記簿謄本可稽，故仍屬各
      繼承人即被告等所公同共有，則被告在此項公同共有關係
      終止前，除對遺產有應繼分外，尚無得隨時自由處分之應
      有部分存在。據此，被告就公同共有之系爭土地，應先消
      滅公同共有關係，變更登記為分別共有，始有所謂應有部
      分存在，並得為應有部分之移轉。從而，原告起訴聲明直
      接請求被告等將系爭土地應有部分萬分之1613移轉登記與
      原告所有，於法未合，尚無理由。
七、綜上所述，本件被告子○○與原告所訂立之系爭不動產買賣
    契約，依土地法第34條之1第1、5項規定，對其他公同共有
    人即被告丁○○、子○○、丑○○、乙○○、甲○○、寅○○、卯○○○、壬○○及被告癸○○○、辛○○、戊○○、
    庚○○、己○○、丙○○等人固生效力，惟系爭土地現登記
    為被告公同共有，並無應有部分存在，原告依買賣契約之法
    律關係，將其買受之新竹縣竹北市○○段393地號內面積合
    計0.04894公頃之特定部分土地，換算為系爭393地號面積共
    0.3034公頃中之10000分之1613，而直接請求被告將系爭土
    地應有部分10000分之1613移轉登記予原告，於法不合，應
    予駁回。
八、本件事證已臻明確，兩造其餘主張陳述及所提之證據，核與
    判決之結果不生影響，毋庸再予一一論述，附此敘明。
九、訴訟費用負擔之依據：民事訴訟法第78條。
中    華    民    國    95    年    5    月    11     日
                  民事第二庭    法  官  楊明箴
以上正本係照原本作成。
如對本判決上訴，須於判決送達後20日內向本院提出上訴狀。
中    華    民    國    95    年    5    月    11     日
                                書記官  許麗汝


司法院資訊處製作；財團法人民間司法改革基金會備份。
